臺灣臺中地方法院民事裁定　　　　　 100年度司家聲字第25號
聲　請　人　謝秉錡律師（即鄒美紅之遺產管理人）
上列聲請人聲請酌定遺產管理報酬事件，本院裁定如下：
    主  文
聲請人任被繼承人鄒美紅遺產管理人之報酬酌定為新臺幣壹萬元
。
程序費用由被繼承人鄒美紅之遺產負擔。
    理  由
一、本件聲請意旨略以：聲請人經本院以九十九年度司財管字第
    五八號民事裁定選任為被繼承人鄒美紅之遺產管理人，並依
    法查明遺產、編製遺產清冊、對被繼承人之繼承人、債權人
    及受遺贈人為公示催告等。依民法第一千一百八十三條規定
    ，遺產管理人得請求報酬，其數額由親屬會議酌定之，惟本
    件並無親屬會議可資酌定報酬數額，而聲請人本應於清償債
    權、移交遺產與國庫時始完成職務，再向法院聲請遺產管理
    人之報酬。惟因被繼承人鄒美紅之債權人聲請本院強制執行
    ，並進行拍賣程序，為恐日後遺產管理報酬無法取償，爰聲
    請本院酌定遺產管理報酬等語，並提出廣告費收據、聲請費
    收據、遺產清冊、本院家事庭函、公示催告公告、刊報資料
    、本院九十九年司拍字第五三一號民事裁定、臺灣金融資產
    服務股份有限公司（下稱臺灣金服公司）中部分公司通知函
    等（均影本）為證。
二、按遺產管理人得請求報酬，其數額由親屬會議按其勞力及與
    被繼承人之關係酌定之；次按依本法之規定應開親屬會議時
    ，由當事人、法定代理人或其他利害關係人召集之；再按親
    屬會議不能召開或召開有困難時，依法應經親屬會議處理之
    事項，由有召集權人聲請法院處理之；又按依民法第一千一
    百三十二條第二項規定，聲請法院處理下列各款所定應經親
    屬會議處理之事件，由被繼承人住所地之法院管轄：（三）
    民法第一千一百八十三條所定遺產管理人報酬之酌定，民法
    第一千一百八十三條、第一千一百二十九條、第一千一百三
    十二條第二項及非訟事件法第一百六十六條第一項第三款分
    別定有明文。故法院選任之遺產管理人得聲請法院酌定其報
    酬及支出之必要管理費用，惟本案並無親屬會議可資酌定報
    酬數額，是遺產管理人自得向被繼承人住所地之法院聲請酌
    定遺產報酬。
三、經查：聲請人主張其業經本院以九十九年度司財管字第五八
    號民事裁定選任為被繼承人鄒美紅之遺產管理人，業經本院
    依職權調閱上開案件卷宗查核屬實。揆諸前揭情事，被繼承
    人既無合法之親屬會議可資召開，自亦無從由其親屬會議酌
    定遺產管理報酬，執此，聲請人聲請本院酌定其遺產管理報
    酬，自屬有據。又，聲請人自就任遺產管理人後，進行之管
    理工作包含對被繼承人之繼承人、債權人及受遺贈人為公示
    催告、參與臺灣金服公司中部分公司九九中金職木字第六四
    號拍賣抵押物強制執行程序（受本院九十九年度司執字第八
    九四九九號強制執行事件委託辦理）等，其管理遺產之時間
    約一年，所進行之職務內容尚非複雜，亦無應進行訴訟程序
    等甚為繁雜之事項，又斟酌被繼承人之遺產單純，遺有土地
    二筆及房屋二棟，且該房屋與土地之最低拍賣價額合計為新
    臺幣（下同）二百零四萬元，認其處理遺產管理事務之程度
    為簡易程度，爰酌定遺產管理報酬為一萬元。
四、末按遺產管理人就遺產之管理，如為全體執行債權人之共同
    利益，而有費用支出，得準用強制執行法第二十九條第二項
    後段之規定，視其支出費用之性質，列為執行必要費用而優
    先受償（臺灣高等法院暨所屬法院九十四年法律座談會民事
    執行類提案第十七號研討結果參照）。本件聲請人就任被繼
    承人鄒美紅之遺產管理人後，除其遺產管理報酬依前揭法條
    規定，應由法院酌定外，如有代墊相關費用，聲請人自可檢
    具相關證據，由遺產中支出，或於執行程序中列為執行必要
    費用而優先受償，無庸由本院予以確定，附此敘明。
五、依非訟事件法第一百六十六條第二項，裁定如主文。
中    華    民    國    100    年    4    月    20    日
                  家事法庭      司法事務官  羅欣寧
以上正本係照原本作成。
如對本裁定抗告須於裁定送達後十日內向本院提出抗告狀。
如不服本件裁定，得於裁定書送達之翌日起十日內，以書狀敘述
理由，向本庭提起抗告。並應繳納抗告費新臺幣一千元。
中    華    民    國    100    年    4    月    20    日
                                書  記  官  廖于萱